臺灣臺北地方法院民事裁定
111年度抗字第285號
抗  告  人  展雲事業股份有限公司

法定代理人  鍾克信  
相  對  人  吳秀美  


上列當事人間聲請本票裁定事件，抗告人對於民國111年4月13日
本院111年度司票字第4422號民事裁定提起抗告，本院裁定如下
：
    主  文
抗告駁回。
抗告程序費用新臺幣壹仟元由抗告人負擔。
    理  由
一、相對人聲請意旨略以：相對人執有抗告人於民國110年7月30
    日所簽發之本票1紙（下稱系爭本票），付款地未載，金額
    為新臺幣（下同）21萬5,212元，利息未約定，免除作成拒
    絕證書，到期日110年10月20日，詎於到期後經提示未獲付
    款，為此提出系爭本票，聲請裁定就上開金額及依法定年息
    6％計算之利息准許強制執行等語。
二、抗告意旨略以：抗告人從未簽發系爭本票，爰提起抗告並聲
    明請求：原裁定廢棄等語。
三、按執票人依票據法第123條規定，聲請法院裁定許可對發票
    人強制執行，其性質屬非訟事件，是此項聲請之裁定，及抗
    告法院之裁定，僅依非訟事件程序，就本票形式上之要件是
    否具備予以審查，並無確定實體上法律關係存否之效力，如
    發票人就票據債務之存否有爭執，應由發票人提起確認之訴
    ，以資解決，不容於非訟事件程序中為此爭執（最高法院56
    年台抗字第714號、57年台抗字第76號裁定意旨參照）。
四、經查，相對人主張之事實，業據其提出與所述相符之系爭本
    票為證（見司票卷第7頁），經原法院就系爭本票為形式上
    之審查，認系爭本票上蓋印有抗告人公司大小章即「展雲事
    業股份有限公司」、「鍾克信」名義之印文，並已具備本票
    各項應記載事項，合於票據法第120條第1項規定，屬有效之
    本票，乃依同法第123條之規定裁定准許強制執行，核無不
    合。抗告人固抗辯其未曾簽發系爭本票云云。惟查，抗告人
    抗辯系爭本票並非其所簽發一節縱係屬實，核屬實體法律關
    係之抗辯，抗告人與相對人就此既有爭執，即為實體法律關
    係之爭執，並非非訟事件程序所得審究之事由，揆諸前開說
    明，應由抗告人另循訴訟程序謀求解決，尚不得於本件非訟
    程序中為此爭執，抗告法院亦不得予以審究，原法院依非訟
    事件程序審查，認系爭本票已符合票據法第123條之規定，
    而為准予強制執行之裁定，經核並無違誤。從而，抗告人以
    上開事由提起抗告，洵無足採。抗告意旨指摘原裁定不當，
    求予廢棄，為無理由，應予駁回。
五、據上論結，本件抗告為無理由，爰依非訟事件法第46條、第
    21條第2項、第24條第1項，民事訴訟法第495條之1第1項、
    第449條第1項、第95條、第78條，裁定如主文。
中　　華　　民　　國　　111 　年　　5 　　月　　25　　日
                  民事第一庭    審判長法　官　賴錦華
　　　　　　　　　
　　　　　　　　　                    法  官  熊志強
　　　　　　　　　　　　　　　　　　　
                                      法  官  呂俐雯
以上正本係照原本作成。
本裁定不得再抗告。　　　　　　　　　　　　　　　　　　　
中　　華　　民　　國　　111 　年　　5 　　月　　25　　日
                                書記官　吳芳玉